臺灣桃園地方法院刑事判決　　　　　　　96年度訴字第1115號
　　公　訴　人　臺灣桃園地方法院檢察署檢察官
　　被　　　告　甲○○
上列被告因毒品危害防制條例案件，經檢察官提起公訴（96年度
毒偵字第1762號），被告自白犯罪，本院裁定改依簡式審判程序
，判決如下：
    主  文
甲○○施用第一級毒品，累犯，處有期徒刑捌月，減為有期徒刑
肆月，如易科罰金，以新台幣壹仟元折算壹日，扣案之海洛因
包（合計淨重零. 貳零公克，空包裝總重零點柒公克）沒收銷
燬之；又施用第二級毒品，累犯，處有期徒刑肆月，減為有期徒
刑貳月，如易科罰金，以新台幣壹仟元折算壹日，扣案之安非他
命柒包（合計淨重貳點肆公克）沒收銷燬之。應執行有期徒刑陸
月，如易科罰金，以新台幣壹仟元折算壹日，扣案之海洛因包（
合計淨重零. 貳零公克，空包裝總重零點柒公克）及安非他命
柒包（合計淨重貳點肆公克）均沒收銷燬之。
    事  實
一、甲○○前有麻醉藥品管理條例前科，又因施用毒品案件，經
    本院以89年度毒聲字第7895號裁定送觀察、勒戒，於民國90
    年6 月9 日入觀察勒戒處所施以觀察勒戒後，因認有繼續施
    用之傾向，經本院以90年度毒聲字第2839號裁定令入戒治處
    所施以強制戒治，於90年7 月5 日入強制戒治處所施以強制
    戒治後，後經本院以90年度毒聲字第4882號裁定停止強制戒
    治並交付保護管束，於90年12月21日停止強制戒治並交付保
    護管束，復經本院以91年度毒聲字第1751號裁定撤銷停止強
    制戒治，再於91年8 月22日入強制戒治處所施以強制戒治，
    於92年2 月27日戒治期滿執行完畢釋放出所，並經臺灣桃園
    地方法院檢察署檢察官以92年度戒偵字第199 號為不起訴處
    分確定；另因違反毒品危害防制條例案件，經本院以93年度
    壢簡字第356 號判決判處有期徒刑6 月確定，於93年7 月21
    日入監執行，於94年1 月20日執行完畢；再因違反毒品危害
    防制條例案件，經本院以93年度訴字第1832號判決判處有期
    徒刑7 月確定，於94年7 月13日入監執行，並於95年2 月12
    日執行完畢（構成累犯）；又因施用毒品案件，經本院以95
    年度訴字第2514號判決判處應執行有期徒刑9 月確定，因符
    合中華民國96年罪犯減刑條例之規定，而於96年7 月16目執
    行完畢釋放出監。詎仍未戒除毒癮，在強制戒治執行完畢釋
    放後5 年內，復基於施用第一級毒品海洛因及第二級毒品甲
    基安非他命之犯意，以將海洛因摻水稀釋後注射入血管及將
    甲基安非他命摻入玻璃球後燒烤之方式，於95年10月17日上
    午7 時許，在桃園縣龍潭鄉○○路上某處土地公廟之公廁內
    施用第二級毒品甲基安非他命1 次，另於同日中午之某時，
    在上址施用第一級毒品海洛因1 次，嗣於同日下午5 時10分
    為警在桃園縣龍潭鄉○○路252 號前查獲，並扣得第一級毒
    品海洛因3 包（合計淨重0.20公克，空包裝總重0.73公克）
    及第二級毒品甲基安非他命7 包（合計淨重2.4 公克），而
    知悉上情。
二、案經桃園縣政府警察局中壢分局報請臺灣桃園地方法院檢察
    官偵查起訴。
    理  由
一、本件被告甲○○所犯係死刑、無期徒刑或最輕本刑為3 年以
    上有期徒刑以外之罪，亦非屬台灣高等法院管轄第一審之案
    件，其於準備程序中就被訴事實為有罪之陳述，經本院告知
    簡式審判程序之旨，並聽取當事人意見後，經本院合議庭依
    刑事訴訟法第273 條之1 第1 項規定裁定由受命法官獨任進
    行簡式審判程序，合先敘明。
二、訊據被告對於上揭時、地施用第一級毒品海洛因、第二級毒
    品甲基安非他命之事實坦承不諱，又經警將被告於95年10月
    17日17時10分許查獲後所採集之尿液送驗結果，呈安非他命
    類及鴉片類之陽性反應，有桃園縣政府警察局中壢分局被採
    尿人姓名編號對照表、台灣檢驗科技股份有限公司濫用藥物
    尿液檢驗報告各1 紙附卷可稽（參見台灣桃園地方法院檢察
    署95年度毒偵字第5426號卷第21頁、同署96年度毒偵字第17
    62號卷第7 頁），是認被告上開任意性自白，核與事實相符
    ，堪以採信。被告前因施用毒品案件，經本院以89年度毒聲
    字第7895號裁定送觀察、勒戒，於90年6 月9 日入觀察勒戒
    處所施以觀察勒戒後，因認有繼續施用之傾向，經本院以90
    年度毒聲字第2839號裁定令入戒治處所施以強制戒治，於90
    年7 月5 日入強制戒治處所施以強制戒治後，經本院以90年
    度毒聲字第4882號裁定停止強制戒治並交付保護管束，於90
    年12月21日停止強制戒治並交付保護管束，復經本院以91年
    度毒聲字第1751號裁定撤銷停止強制戒治，再於91年8 月22
    日入強制戒治處所施以強制戒治，於92年2 月27日戒治期滿
    執行完畢釋放出所，並經臺灣桃園地方法院檢察署檢察官以
    92年度戒偵字第199 號為不起訴處分確定；另因違反毒品危
    害防制條例案件，經本院以93年度壢簡字第356 號判決判處
    有期徒刑6 月確定，於93年7 月21日入監執行，於94年1 月
    20日執行完畢；再因違反毒品危害防制條例案件，經本院以
    93年度訴字第1832號判決判處有期徒刑7 月確定，於94年7
    月13日入監執行，並於95年2 月12日執行完畢，有台灣桃園
    地方法院檢察署刑案資料查註紀錄表、全國施用毒品案件記
    錄表、受觀察勒戒人毒品及前科紀錄簡列表、台灣高等法院
    被告全國前案紀錄表各1 件在卷為憑，其5 年內再犯本件施
    用第一級、第二級毒品之罪，事實已臻明確。綜上所述，足
    徵被告係於5 年內再犯毒品危害防制條例第10條之罪，應予
    依法論科。
三、核被告所為，係犯毒品危害防制條例第10條第1 項之施用第
    一級毒品罪及同條第2 項之施用第二級毒品罪。被告非法持
    有第一級毒品海洛因及第二級毒品甲基安非他命後進而施用
    ，其持有之低度行為均應被施用之高度行為所吸收，不另論
    其非法持有第一級、第二級毒品之罪。再被告所犯上開二罪
    間，犯意各別，罪名不同，應分論併罰。被告前因違反毒品
    危害防制條例案件，經本院以93年度壢簡字第356 號判決判
    處有期徒刑6 月確定，於93年7 月21日入監執行，於94年1
    月20日執行完畢，再因違反毒品危害防制條例案件，經本院
    以93年度訴字第1832號判決判處有期徒刑7 月確定，於94年
    7 月13日入監執行，並於95年2 月12 日 執行完畢，此有臺
    灣高等法院被告全國前案紀錄表及臺灣桃園地方法院檢察署
    刑案資料查註紀錄表各1 份附卷可參，其前受有期徒刑之執
    行完畢，於5 年以內故意再犯本件最重本刑為有期徒刑以上
    之罪，為累犯，應依刑法第47條第1 項規定，分別加重其刑
    。爰審酌被告前有多次施用毒品之前科，屢犯不改，顯見其
    意志不堅，缺乏勒戒動機，其施用毒品足以導致精神障礙、
    性格異常，甚至造成生命危險，戕害一己之身體健康，惟念
    其犯後尚能坦承犯行、態度尚稱良好等一切情狀，分別量處
    如主文所示之刑。再中華民國96年罪犯減刑條例已於96 年7
    月16日實施，爰併依該條例第2 條第1 項第3 款之規定減輕
    其刑，並依法定其應執行之刑，且依該條例第9 條、刑法第
    41條第1 項前段之規定，就減得之刑及執行刑均諭知易科罰
    金之折算標準。扣案之海洛因3 包（合計淨重0.20公克，空
    包裝總重0.73公克）及甲基安非他命7 包（合計淨重2.4 公
    克），分別屬於第一、二級毒品，且有法務部調查局調科壹
    字第09523037380 號鑑定書及桃園縣政府警察局扣押物品清
    單各1 件在卷可稽，而海洛因與其附著之塑膠袋無法剝離，
    不問屬於犯人與否，均應依毒品危防制條例第18條第1 項前
    段規定，諭知沒收銷燬之。
據上論斷，應依刑事訴訟法第273 條之1 第1 項、第299 條第1
項前段，毒品危害防制條例第10條第1 項、第2 項、第18條第1
項前段，刑法第11條、第47條第1 項、第41條第1 項前段、第51
條第5 款，中華民國96年罪犯減刑條例第2 條第1 項第3 款、第
7 條第1 項、第2 項、第9 條、第10條第1 項，判決如主文。
本案經檢察官丁俊成到庭執行職務。
中　　華　　民　　國　　96　　年　　7 　　月　　25　　日
                  刑事第六庭  法　官　林哲賢
以上正本證明與原本無異
如不服本判決，應於送達後10日內，向本院提出上訴狀。
                              書記官　楊郁馨
中　　華　　民　　國　　96　　年　　7 　　月　　30　　日
附錄本案論罪科刑法條
毒品危害防制條例第10條
施用第一級毒品者，處 6 月以上 5 年以下有期徒刑。
施用第二級毒品者，處 3 年以下有期徒刑。
